---
title: "IntroR"
author: "David Calderon"
format: html
editor: visual
---

## Tarea

Utilizando la data `who` que se puede cargar con `data("who")`. Esta tabla recoge datos sobre casos reportados de tuberculosis en el mundo. Construya un código para que se vea la siguiente figura. Que contiene:

-   Datos de niñas y niños entre 0 y 14 años.

-   Datos del año 1996 en adelante (1996 - 2012).

-   Geometría de nube de puntos.

-   Geometría de regresión lineal.

-   Ecuación de la regresión de la regresión y el coeficiente de determinación.

-   Coloración por años.

Requiere usar las librerías `ggplot2, ggpubr, ggpmisc, dplyr, tidyverse`

```{r}

library(ggpmisc)
library(ggplot2)
library(ggpubr)
library(dplyr)
library(tidyverse)

```

```{r}
library(ggpubr); library(tidyverse); library(ggplot2)
data("who")
formula = y ~ x
df= who %>% filter(year >= 1990 , year <= 2012) %>% 
  ggplot(aes(x= new_sp_m014, na.rm = TRUE, y= new_sp_f014, color=year))+
  geom_point(size= 0.8)+ geom_jitter(size= 0.5, alpha= 0.5)+ stat_poly_line(formula = formula, size= 0.5)+
  stat_poly_eq(use_label(c('eq','adj.R2')),formula = formula, size= 2)+
  facet_wrap(year ~.)

df
```

You can add options to executable code like this

```{r}
#| echo: false
2 * 2
```

The `echo: false` option disables the printing of code (only output is displayed).
